臺灣臺中地方法院民事裁定
111年度抗字第51號
抗  告  人  林哲鏞

相  對  人  黃韋達

上列當事人間聲請本票裁定事件，抗告人對於民國111年2月8日
本院司法事務官所為111年度司票字第634號裁定提起抗告，本院
合議庭裁定如下：
    主  文
抗告駁回。
抗告程序費用新臺幣壹仟元由抗告人負擔。
    理  由
一、本件抗告意旨略以：抗告人之配偶張淑真因顧及支票之信用
    ，向錢莊借錢支付票款，因錢莊有六、七人找上門，抗告人
    顧慮配偶之安危，而於無任何依據下簽發如附表所示之系爭
    本票，事後問張淑真才知道其已陸續還款，於快清償完畢時
    ，錢莊經手人卻已無法聯繫，是相對人並無任何票據上權利
    ，請求廢棄原裁定等語。
二、按執票人向本票發票人行使追索權時，得聲請法院裁定後強
    制執行，票據法第123條定有明文。又本票執票人，依票據
    法第123條規定，聲請法院裁定許可對發票人強制執行，係
    屬非訟事件，此項聲請之裁定及抗告法院之裁定，僅依非訟
    事件程序，以審查強制執行許可與否，並無確定實體上法律
    關係存否之效力，法院僅就本票形式上之要件是否具備予以
    審查，即為已足，至於當事人間實體上之爭執，應循訴訟程
    序以資解決，要非非訟裁定法院所得審酌（最高法院56年台
    抗字第714號、57年台抗字第76號裁定參照）。
三、經查，本件相對人主張伊執有抗告人簽發之系爭本票，並免
    除作成拒絕證書，經提示並未獲付款，依票據法第123條規
    定聲請裁定准許強制執行等情，已據其提出系爭本票影本為
    證（見司票卷第7頁），核其形式要件並無不符，原裁定予
    以准許，並無不合。抗告意旨所述(是否有債務原因關係、
    是否清償等)均係有關實體事項之爭執，應由抗告人另行提
    起訴訟以資解決，非本件非訟事件得為審究。從而，本件抗
    告為無理由，應予駁回。
四、末按非訟事件依法應由關係人負擔費用者，法院裁定命關係
     人負擔時，應一併確定其數額，非訟事件法第24條第1項定
     有明文。本院爰依法確定本件抗告程序費用額為新臺幣1,0
    00元 ，由抗告人負擔。
五、據上論結，本件抗告無理由，依非訟事件法第46條、第21條
    第2項、第24條第1項，民事訴訟法第495條之1第1項、第449
    條第1項、第78條、第95條，裁定如主文。
中　　華　　民　　國　　111 　年　　3 　　月　　28　　日
                   民事第一庭   審判長法　官  許石慶
　　　　　　　　　                    法　官　鍾宇嫣
　　　　　　　　　　　　　　　　　　　法　官　蕭一弘
正本係照原本作成。
本裁定不得再抗告。　　
中　　華　　民　　國　　111 　年　　3 　　月　　28　　日
                                      書記官  黃馨萱

附表：
發    票    日（民國）  票面金額 （新臺幣） 到 期 日   利息起算日  票據號碼 109年4月24日 150,000元 109年4月30日 109年5月1日 CH231519